【裁判字號】    97,上重訴,37
【裁判日期】    980325
【裁判案由】    詐欺
【裁判全文】
臺灣高等法院刑事判決                97年度上重訴字第37號
上  訴  人  臺灣臺北地方法院檢察署檢察官
上  訴  人
即  被  告  丙○○
                    現羈押臺灣台北看守所
選任辯護人  盧國勳  律師
            胡美慧  律師
被      告  甲○○
選任辯護人  陳怡文  律師
上列上訴人因詐欺案件，不服臺灣臺北地方法院97年度重訴字第
23號，中華民國97年8月19日第一審判決（起訴案號：臺灣臺北
地方法院檢察署96年度偵字第26731號），提起上訴，本院判決
如下：
    主  文
原判決關於丙○○部分撤銷。
丙○○連續犯詐欺取財罪，處有期徒刑肆年拾月。
其他上訴駁回。
    事  實
一、丙○○係大陸地區人民，於民國89年間，在台北市某咖啡廳
    與乙○○認識，佯稱係新加坡人，就讀台灣大學醫學系，專
    攻腦科及心臟科，而與乙○○交往，乙○○按月支付丙○○
    新台幣（下同）6萬元之生活費，丙○○則定期前往羅沙賓
    館、台北市○○○路○段352號3樓阿格實業股份有限公司（
    下稱阿格公司）等處與乙○○會面並發生性行為。丙○○見
    乙○○經濟條件優渥，資力雄厚，竟基於為自己不法所有之
    概括犯意，分別於89年、92年及94年間，連續佯以罹患血癌
    ，須至大陸地區找人配對移植骨髓、父親罹患重症需換心、
    換肝，母親罹患心臟病為由，須進行治療，及明知94年8 月
    4日所生取名為「范鼎」之子，非乙○○之骨肉，即偽稱為
    乙○○生下雙胞胎為由，使乙○○陷於錯誤，誤丙○○及其
    父、母須大筆醫療費進行醫治，或須給付丙○○所生之子扶
    養費及日後之安家費，而於各該詐術實行後之附表一至五所
    示時間，接續以匯款或交付支票之方式，給付如附表一至五
    所示之金額 (各給付金錢之原因詳如附表所示)。嗣丙○○
    於96年9月6日由乙○○之會計陳美芬陪同前往乙○○位於台
    北市大安區○○○路○段95號8樓之3住處，要求乙○○於如
    附表五編號11所示匯款單上簽名確認匯款，始為乙○○妻子
    黃純媛察覺有異，經乙○○向黃純媛及女兒陳嬰華說明丙○○已為其生下雙胞胎，取名「陳弘材」、「陳弘海」後且已
    遷入陳家戶籍，惟陳嬰華事後多方查證陳家戶籍登記資料內
    並無「陳弘材」、「陳弘海」2人，丙○○從未在台灣大學
    醫學院就讀，且早已與甲○○結婚並生有一子范鼎等情，乙○○始知受騙，並報警查獲，並扣得如附表八所示之物。
二、案經乙○○訴由內政部警政署刑事警察局報請台灣台北地方
    法院檢察署檢察官偵查起訴。
    理  由
壹、撤銷部分(即丙○○部分)：
  甲、程序部分：
  一、按被告之自白，非出於強暴、脅迫、利誘、詐欺、疲勞訊
      問、違法羈押或其他不正之方法，且與事實相符者，得為
      證據，刑事訴訟法第156條第1項已有明定。查被告丙○○
      抗辯其於96年12月23日之警詢陳述，係在疲勞訊問在所為
      。惟本判決下引被告丙○○之自白，並未以其警訊之陳述
      為憑認依據，合先敘明。
  二、次按被告以外之人於審判外之言詞或書面陳述，除法律有
      規定者外，不得作為證據；被告以外之人於檢察事務官、
      司法警察官或司法警察調查中所為之陳述，與審判中不符
      時，其先前之陳述具有較可信之特別情況，且為證明犯罪
      事實存否所必要者，得為證據，刑事訴訟法第159條第1項
      、第159條之2分別定有明文。查，證人即乙○○、陳美芬
      所證被告丙○○涉犯詐欺罪之警詢筆錄，均係被告以外之
      人於審判外之陳述。然乙○○、陳美芬接受警詢調查，查
      無跡證顯示警察當時有何違法取供情事，堪認其於警詢時
      並未遭受任何外力壓迫，所述應係出於其自由意志無疑。
      又前開證人於警詢所證與偵查及審判中所陳之內容亦互為
      一致，是依當時之客觀外在環境及條件，足以證明乙○○
      、陳美芬之陳述內容具有可信之特別情況，且其陳述復為
      證明被告丙○○有無犯詐欺罪所必要者，依上揭規定，符
      合傳聞證據之例外，應有證據能力。
  三、又被告以外之人於偵查中向檢察官所為之陳述，除顯有不
      可信之情況者外，得為證據，刑事訴訟法第159條之1第2
      項亦有明定。查證人陳美芬於偵查中，在檢察官前具結所
      為之證述，未據當事人或選任辯護人釋明有何顯有不可信
      之情況，原則上均得作為證據。且為保障被告對上開證人
      之對質、詰問權，原審已就證人陳美芬進行交互詰問，而
      檢察官及被告、辯護人均已就證人陳美芬於偵查中之證述
      事項詰問證人，亦足認被告就證人陳美芬於偵查之證言已
      行使詰問權，迄辯論終結止，亦未據當事人或選任辯護人
      提出證據證明上開證人於偵查中向檢察官所為之陳述有何
      顯不可信之情況，此部分證詞自有證據能力。次查，證人
      即告訴人乙○○於偵查中所證雖未經具結，然證人乙○○
      於本院以證人身分陳述時，以其於偵查中陳述之內容就訊
      ，經乙○○具結並證述其偵查所證內容無誤（見本院卷第
      268頁)，是證人乙○○偵查中所供既已在本院擔任證人時
      再為證述，而檢察官及被告、辯護人亦均已就證人乙○○
      於偵查中之證述事項詰問該證人，再迄辯論終結止，亦未
      據被告或辯護人提出證據證明證人乙○○於偵查中向檢察
      官所為之陳述有何顯不可信之情況，亦足認證人乙○○所
      述非不可採，自得為證據。
  乙、實體部分
  一、訊據上訴人即被告丙○○除否認95年12月28日告訴人乙○○花旗銀行新加坡帳戶轉入新台幣 (以下未註明幣別者，
      即為同幣別)278 萬元外，餘均坦承自乙○○處取得如附
      表一至五所示之金額 (時間及金額，詳如附表一至附表五
      )，核與證人即告訴人乙○○所證交付此部分金額相符，
      復有花旗銀行新加坡分行乙○○帳戶匯款確認單（見偵
      26731卷(一)第31至50頁）、合作金庫銀行匯出匯款申請書
      （見偵26731號卷(一)第51頁）、合作金庫銀行建國分行96
      年11月21日合金建字第096000493號函附乙○○帳戶基本
      資料、交易明細及轉帳傳票等資料（見偵26731卷(一)第53
      至126頁）、花旗銀行96年11月29日（96）企控字第1207
      號函附乙○○帳戶開戶基本資料及交易明細（見96年度偵
      字第26731號卷(一)第127至216頁）、花旗銀行96年12月6日
      （96）私銀字第1228號函附乙○○帳戶交易明細暨支票影
      本（見偵26731卷(一)第218至365頁）、華南商銀南勢角分
      行96年11月30日華南勢字第09600171號函附被告丙○○帳
      戶及交易往來明細（見偵26731號卷(一)第367至390頁）、
      中國信託商業銀行96年11月16日中信銀集作字第96509518
      號函附被告丙○○帳戶歷史交易明細（見偵26731卷(一)第
      391至413頁）、中國信託商業銀行96年12月4日中信銀集
      作字第96510099號函附被告甲○○帳戶歷史交易查詢資料
      （見偵26731卷(一)第415至421頁）、華南商銀南勢角分行
      96年12月10日華南勢字第09600178號函附被告甲○○帳戶
      開戶資料、存款交易往來明細（見偵26731卷(一)第437至
      459頁）及歷史牌告匯率查詢資料（見原審卷(二)第387至41
      5頁）等資料附卷足憑，堪認被告丙○○此部分自白與事
      實相符。惟被告丙○○矢口否認詐欺犯行，辯稱：伊從未
      向乙○○表示伊是台灣大學醫學系學生，亦未曾以自身罹
      患血癌需進行骨髓移植、父母罹患重病等理由向乙○○請
      求金錢。雖曾帶范鼎至阿格公司與乙○○會面，然從未表
      示范鼎係與乙○○之骨肉。伊與乙○○係在「摸摸茶」認
      識進而交往，於90年12月間與被告甲○○結婚後，仍繼續
      擔任乙○○之情婦，如附表所示金錢，均係伊於擔任乙○○情婦期間，乙○○心甘情願所給付之生活費，孫寶於
      九十四年間即已將伊已結婚一事告知乙○○，是乙○○早
      已明瞭伊所生之小孩，並非乙○○之骨肉，絕無可能因此
      陷於錯誤而給付如此大筆之養育費等語。經查：
    (一)、被告丙○○否認告訴人乙○○花旗銀行新加坡分行帳號
        772479號帳戶於95年12月29日轉入加幣13萬1千元及英
        磅334206元 (附表五編號5)，因匯款確定書並無乙○○
        之簽名云云。查，就前開匯款之轉帳確定單雖無告訴人
        乙○○之簽名 (見偵26731卷(一)第45頁)，惟告訴人前開
        772479號帳戶於95年12月29日轉入被告丙○○帳戶之金
        錢係加幣13萬1千元，該筆匯款於96年1月3日生效，又
        於95年12月29日匯款英磅334206元，該筆匯款於96年1
        月4日生效，此有花旗銀行轉帳證明可憑 (見偵26731卷
        (一)第30頁、第31頁)，是告訴人乙○○前開金額確有給
        付予被告丙○○無訛，被告徒以匯款單未經告訴人乙○○簽名而否認收受，無非託詞，即非可採。
    (二)、被告丙○○於89年初認識告訴人乙○○，即謊稱其係台
        灣大學醫學系學生，以取得告訴人乙○○之信任，此業
        經被告丙○○坦承：有跟他（指乙○○）說伊是醫生等
        語（見原審卷(一)第210頁、原審卷(二)第326頁背面)，核
        與告訴人乙○○所證情節相符，被告丙○○此部分之自
        白即有證據為憑，自堪採認。是告訴人乙○○指訴被告
        丙○○與其交往之初，即以不實原因欺瞞使其陷於錯誤
        當屬有據，被告丙○○所辯未向告訴人乙○○表示其為
        醫學系學生之辯解，應屬事後卸責之詞，當非可採。至
        被告丙○○另辯稱其與告訴人乙○○交往之始已有剖腹
        生產刀痕，乙○○不可能不知其已婚且曾生子云云。查
        被告丙○○前開辯解，固提出國立台灣大學醫學院附設
        醫院97年10月9日診斷證明書為憑（見本院卷第191頁)
        ，然查，前開診斷證明書係記載「病人 (指被告丙○○
        )於94年8月4日由於前胎剖腹產，在本院接受再次剖腹
        產」，雖可認被告丙○○於94年8月4日經剖腹生產，然
        就94年8月4日前剖腹生產在其身上留下之疤痕如何，並
        無足夠證據可供認定。蓋身體治療原因多類，非可一概
        認定婦女腹部刀痕即係生產所留，縱被告丙○○現腹部
        有明顯開刀痕跡，以上開被告丙○○曾以不同原因誤導
        告訴人乙○○之情觀之，縱告訴人乙○○曾提出質疑，
        被告丙○○當亦非不得以其他說詞支應。況告訴人乙○○亦證述其未注意此事等語（見本院卷第267頁)，更難
        以前開事由推定告訴人乙○○與被告丙○○交往，即當
        然認知被告丙○○曾結婚生子。從而，被告丙○○以告
        訴人乙○○之經歷推論無受騙可能性為辯，並無所據，
        其自89年起，即基於概括之犯意，意圖對告訴人乙○○
        佯以不實之身分匡稱其係台灣大學醫學系學生而與乙○○交往已可憑認。
    (三)、被告丙○○雖否認以己身及父母親患病為由，向告訴人
        乙○○索取金錢等情。然前開事實，業據被告丙○○於
        偵查中坦承：乙○○見我有瘀青... 我回答可能是血小
        板... 他叫我趕快去看病，我說沒有錢可以看病，...
        陳 (指乙○○)就開始匯錢給我，將近8百萬元，我叫陳
        不用再匯了，告訴陳費用是8百多萬元等語 (見偵26731
        卷(一)第308頁)，核與證人乙○○所證：被告先向伊佯稱
        血癌，需至上海就醫，找一名大學生配對，伊誤信後即
        匯出鉅款至被告之帳戶等語相符 (見偵26731卷(二)第9頁
        、原審卷(二)第421頁背面、第422頁)，是告訴人乙○○
        所證被告丙○○以治病之詐術騙取金錢之證詞當非虛構
        。再以證人陳美芬即告訴人乙○○之會計於原審結證：
        乙○○經常要伊匯款至丙○○的戶頭，所以伊即問乙○○為何一直匯款給丙○○，乙○○表示丙○○是林朵朵
        新加坡的名字，在臺灣的名字叫林朵朵...，是救命錢
        ，因丙○○有血癌，配對後只有在大陸才能找到捐贈的
        人，所以要去大陸治療，大陸治療都要先繳保證金，他
        要去治療兩次，每次都要很多錢，治療完第一次，隔了
        兩年，又去治療第二次等語在卷（見原審卷(二)第288 頁
        至第289頁背面)，而被告丙○○曾向告訴人乙○○使用
        林朵朵之名字，亦有被告丙○○親筆書寫記載「八德路
        三段158號巷20弄24號1樓」上載有「林朵朵」之便條紙
        在卷可證 (見偵26731卷(二)第85頁)，是證人陳美芬所證
        之內容即有與事實相符之處，則前開被告丙○○以治病
        之名義向告訴人乙○○索取金錢即可認定。次查，被告
        丙○○雖否認曾以其親生父、母親重病需款為由，向告
        訴人乙○○要求金錢等語，然此部分亦經告訴人乙○○
        證述：被告曾向伊表示尋獲生父，其生父需換心、換肝
        、母親罹患心臟病需要醫藥費用，索取金錢等語 (見偵
        26731卷(二)第9頁、原審卷(二)第423頁)，告訴人乙○○復
        就此事實結證：陳美芬有問過為何要匯錢給丙○○，伊
        有跟她說等語（見原審卷(二)第422頁背面)，而證人陳美
        芬亦就為告訴人乙○○匯款予被告丙○○之原因證述：
        乙○○說丙○○的媽媽也身體不好，也要治療，沒有說
        什麼身體不好，丙○○的父親要換心換肝，也需要一筆
        很大的救命錢等語（見原審卷(二)第288頁背面)。就證人
        陳美芬所證可知，告訴人乙○○於給付部分金錢予被告
        丙○○時，確有告知證人陳美芬原因，而告訴人乙○○
        當時尚與被告丙○○交好，匯款當時經陳美芬詢問，既
        告知陳美芬上情，應無虛設措詞之動機。是告訴人乙○○審判中所證給付金錢予被告丙○○，確係源於被告丙○○所佯稱之患病治療因素當非子虛。惟被告丙○○並
        未患有血癌，亦為其所不否認，從而，被告丙○○有以
        不實原因使告訴人乙○○陷於錯誤而給付金錢，至為明
        灼。至於被告丙○○雖以證人陳美芬既已質疑告訴人匯
        款之理由，可見告訴人對於匯款之原因並未陷於錯誤等
        語辯解。然被告丙○○於告訴人乙○○交往之初，確曾
        佯稱其係台灣大學醫學系學生取信予告訴人乙○○，已
        如前述，足認被告丙○○自始即蓄意以不實事項取得告
        訴人乙○○之寵愛，而告訴人乙○○因信賴被告丙○○
        之說詞而交付金錢，復告知證人陳美芬，況陳美芬並非
        出資之人，當下應僅加以詢問，應無質問乙○○之情形
        。且縱證人陳美芬有所懷疑，然此並不影響告訴人乙○○主觀上已陷於錯誤之認定，不能僅因陳美芬曾提出質
        疑，即認告訴人乙○○未陷於錯誤，是被告丙○○所辯
        當係個人臆測之詞，要非可採。
    (四)、被告丙○○係於94年8月4日產下一名男嬰，該名男嬰係
        與同案被告甲○○所生，取名范鼎之情，業據被告丙○○於原審坦承屬實，並有甲○○全戶基本資料附卷可憑
        （見原審卷(一)第285之1、第285之2頁）。然被告丙○○
        以為告訴人乙○○生下雙胞始為由，向告訴人乙○○索
        取金錢之情，業經被告丙○○坦承：伊曾背1個小孩到
        乙○○公司，也有一起吃飯，... 小孩不是跟乙○○生
        的，乙○○『後來』才知道等語 (見原審卷(一)第309頁)
        ，核與證人乙○○、陳美芬所證情節相符，是被告丙○○攜子至阿格公司時，乙○○不知該子非其所親生，已
        堪認定。
      1、被告丙○○否認向告訴人乙○○佯稱為其生下雙胞胎
         詐財云云，惟證人乙○○就被告丙○○謊稱產下雙胞
         胎，並分2次各帶1位小孩至阿格公司，其為雙胞胎設
         籍取名「陳弘材」、「陳弘海」，並交付戶口名簿予
         被告丙○○辦理登記一節，業已證述在卷 (見偵26731
         卷(二)第15頁)，核與證人陳美芬所證述：丙○○表示減
         胎後剩雙胞胎，.. 乙○○曾表示養育雙胞胎費用特別
         龐大... 丙○○曾帶小孩到阿格公司，一共2次，每次
         只帶1個小孩，並表示係不同保母之原故。95年初有看
         到乙○○將戶口名簿交給丙○○，乙○○表示小孩戶
         口很難辦，因為是「父不詳」等情相符（見原審卷(二)
         第293至297頁）。再由證人乙○○所證：我匯錢到新
         加坡給丙○○，因丙○○說小孩會長大，將來要念書
         ，匯這些錢給小孩當生活費、教育費等語（見原審卷
         (二)第422頁)，堪認告訴人乙○○確因誤信丙○○謊稱
         生下雙胞胎骨肉而給付金錢，被告丙○○所辯上情，
         殊難憑採。
      2、辯護人雖辯稱：陳美芬所證告訴人交付戶口名簿時間
         與新生兒出生需於60日內為登記不符。丙○○為大陸
         人士，無法自行辦理戶籍登記，且告訴人未簽署非婚
         生子女認領同意書，而丙○○未將其子戶籍遷入，乙○○即應知丙○○所生非屬告訴人之子。況告訴人身
         為董事長，豈會將婚外情所生之子遷入戶籍以曝其短
         云云 (見本院卷第227頁、第228頁)。然戶籍登記雖非
         專業事項，惟若非有辦理經驗之人，亦無從窺得全貌
         ，況告訴人乙○○亦已證述：伊並不怕太太知道與丙○○生小孩，丙○○將戶口名簿返還時，未說小孩已
         遷入，伊亦未看戶口名簿，亦不知小孩要出具認領同
         意書才可以入籍等語（見本院卷第265頁背面、第267
         頁至第268頁)。而告訴人乙○○雖在商場上有其特殊
         專長，惟並無證據證明告訴人乙○○熟稔登記事項方
         面之知識。況告訴人乙○○倘非誤信被告丙○○為其
         生下雙胞胎，焉有可能按家中姓名排行，將該對雙胞
         胎兄弟取名為「陳弘材」、「陳弘海」？參諸其曾因
         額葉腦膜瘤手術後，已有老年失智，記憶力和智能持
         續減退等情事，亦有行政院國運退除役官兵輔導委員
         會台北榮民總醫院診斷證明書可憑（見原審卷(二)第390
         頁)，是告訴人乙○○前開所證未及時查閱戶口名簿一
         節既未違常情，自難僅憑被告前開推斷遽論告訴人乙○○所證不實而不可採。
    (五)、被告其餘辯解，分別指駁如下：
      1、被告辯稱：從96年5月間被告交付之支票發票人為甲○○，且孫寶亦已提醒被告不簡單之情，可知乙○○
         知其已婚云云。惟查：
       、被告丙○○於偵查中已坦承：乙○○給伊支票，叫
           伊不要全部軋到自己戶頭，所以以甲○○帳戶軋，
           乙○○不知道伊軋到誰的戶頭等語 (見偵26731卷(一)
           第312頁)，足見被告丙○○以何人之帳戶提示及開
           立支票，告訴人乙○○並不知情，是此即難認告訴
           人乙○○據此可知被告丙○○與帳戶使用者之關係
           。
       、證人孫寶於原審固證稱：伊向丙○○解釋稅務過
           程中，丙○○才透露已與甲○○結婚，並央求伊不
           能將此事透露予人乙○○，伊不願牽扯涉入他人感
           情隱私，故未告知乙○○等語（見原審卷(二)第429頁
           ），此足認被告丙○○辯稱告訴人乙○○友人孫寶
           於94年間即已將其事告知告訴人乙○○與事實不
           符。至於證人孫寶固曾向告訴人乙○○說「這個
           小姐不簡單」等語 (見原審卷(二)第429頁背面)，惟
           此亦難認告訴人乙○○據此即當然知悉被告丙○○
           已婚。況證人乙○○亦證述：95年左右有朋友告訴
           伊丙○○已結婚，伊詢問後，丙○○卻否認等語(見
           原審卷(二)第427頁、第427頁背面)，參諸被告丙○○
           曾坦承未告知乙○○其小孩之生父，可見告訴人乙○○所證被告丙○○否認結婚一節應係屬實。
       、被告丙○○係告訴人乙○○婚外情之女友，2人有不
           正常男女關係，此業經告訴人乙○○證述自89年起
           有性關係等語在卷（見本院卷第267頁)，此與被告
           答辯內容尚稱一致，自屬可採。乃告訴人乙○○果
           係為維持此一男女關係，或係為取悅被告丙○○所
           為給付，自難認告訴人乙○○有陷於錯誤。惟事實
           欄所載告訴人乙○○所給付之金錢，均係被告丙○○虛構患病或生子而為，告訴人乙○○復有誤信之
           情，是該給付之原因尚非基於男女關係所為給付可
           資比擬。況告訴人乙○○亦已說明基於男女關係所
           為給付每個月6萬元，告訴內容未包含此部分等語（
           見原審卷(二)第425頁背面)，是縱告訴人乙○○知悉
           被告丙○○結婚業已結婚，亦無從採為被告丙○○
           施用事實欄所載詐術犯罪行為有利之認定。
      2、被告又辯稱：告訴人已承認被告曾陪同其就診，則被
         告所辯因告訴人患性病為繼續交往而增加給付金錢為
         真云云。就被告丙○○所辯告訴人乙○○曾受感染性
         病一節，告訴人乙○○於原審固證述：92、93年間生
         殖器有點傳染，丙○○有陪伊去看病等語（見原審卷
         (二)第4278頁)，而告訴人乙○○所就診之啟誠聯合診所
         之就醫紀錄，皮膚病部分，係90年3月30日就診，原因
         為「過敏性皮膚炎」，並無相關性病相關病史記載，
         有啟誠聯合診所門診紀錄在卷可證（見原審卷(一)第159
         頁、卷(二)第313頁)，是告訴人乙○○就診原因，與被
         告丙○○所辯均非相符，自難認被告丙○○所辯此節
         係屬有據。再由告訴人乙○○就診之90年3月30 日及
         所證92、93年間曾由被告丙○○陪同就診之時間觀之
         ，果如被告丙○○所辯告訴人乙○○給付係因得性病
         後增加金錢之給付，告訴人乙○○給付之金額自90年3
         月或93年後，即應有調整情事。惟從附表告訴人乙○○所給付之金額可知，乙○○係於94年8月起始大幅增
         加如附表四、五所示之金錢，而增額給付之時間，復
         適於被告丙○○生產之後，可知附表四、五之給付當
         與被告丙○○生產有關連。亦即，乙○○係誤被告丙○○為其生下雙胞胎，始給付附表四、五之金額，與
         被告丙○○所辯係因乙○○患性病之原因無涉。從而
         ，被告丙○○施用詐術騙取如附表所示金額已明，被
         告丙○○聲請向中央健康保險局調閱告訴人乙○○之
         病歷自無必要。
      3、被告另辯稱：伊擔任告訴人之情婦，一開始每月9萬元
         ，半年後加1次，後來變成每月25萬至30萬元，最後2
         、3年每月給付60萬至75萬，此與起訴書附表一至附表
         二示按月給付款項相符。而乙○○每年都幫忙存2千萬
         ，生日禮金1億元。況且乙○○有其他女友，亦有結婚
         生子，乙○○也有給付金錢云云。惟被告丙○○於原
         審97年2月22日準備程序中即供述：伊是他（指告訴人
         ）情婦，剛開始給伊6萬元，認識2、3個月後，每個月
         給付25萬元，93年以後每個月給60萬元，... 都是開
         支票分批給伊...，每週都拿支票給伊等語（見原審卷
         (一)第40頁)，嗣至原審97年7月1日審理中，被告丙○○
         又改稱：剛開始每個月9萬元，每半年就加1次，.. 後
         來變成每個月25至30萬元等語（見原審卷(二)第323頁背
         面)，其供述前後已非一致。又被告丙○○所稱告訴人
         乙○○係以支票給付生活費，並係每週拿1次一節，亦
         與附表一被告丙○○或甲○○戶帳所提示之支票金額
         從10萬元至1、2百萬元不足而有異。再就所辯告訴人
         乙○○每年為其存款2千萬元，為告訴人乙○○所否認
         ，被告丙○○復未提出證據以供調查，另所稱告訴人
         乙○○每年給付生日禮金1億元，係以94年11月23日受
         匯款加幣240萬元 (即附表四編號1)為據（見原審卷(二)
         第328頁背面)，惟該筆金額換算成台幣亦僅為69,45
         6,000元，與被告丙○○所辯給付1億元亦有差距，難
         認被告所辯屬實。而被告丙○○所稱交往之始，告訴
         人乙○○每月給付6萬元一節，與告訴人乙○○之所證
         相符（見原審卷(二)第421頁背面)，自堪採信。而被告
         丙○○所獲如附表一至附表五之總金錢為4億5仟餘萬
         元，與其任告訴人乙○○情婦每月生活費，縱以被告
         丙○○所辯「一開始每月9萬元，半年後加1次，後來
         變成每月25萬至30萬元，最後2、3年每月給付60萬至
         75萬」計算，被告丙○○所可獲之費用亦僅4千餘萬元
         ，可知被告丙○○自告訴人乙○○處獲得之金額與其
         抗辯所可得之金額相去甚遠，果非另有原因，焉能平
         白獲取鉅款？是縱告訴人乙○○另有其他情婦並給付
         金額，亦難類比本件被告丙○○所獲不相當之鉅款，
         被告丙○○所辯附表一至五所示之金錢全係生活費云
         云，熟能置信。
    (六)、從而，被告丙○○有施用詐術使告訴人乙○○陷於錯誤
        而給付金錢已明確無訛。又告訴人乙○○給付附表一至
        附表五金錢之原因，業據告訴人乙○○證述：90年7月2
        3日起至94年8月25日自合作金庫建國分行000000000000
        0帳號內持匯21筆至丙○○華南銀行南勢角分行0000000
        00000帳戶 (即附表一編號1至21)，94年5月26日起至96
        年6月23日從花旗銀行台北分行0000000000帳戶內以票
        據方式分別轉7筆至丙○○華南銀行南勢角分行0000000
        00000帳戶及中國信託永和分行帳戶 (即附表二編號1至
        7、附表三編號1至121)，是丙○○父母親換心換肝及心
        臟病，及丙○○罹患血癌的醫藥費。93年9月22日由合
        作金庫建國分行帳戶內匯出美金2萬3千元至丙○○在大
        陸上海市招商銀行上海分行外溝支行000000000000號帳
        戶 (即附表一編號22)是為治療丙○○的血癌。新加坡
        花旗銀行 (772479)及 (762675)兩帳戶自94年II月23日
        起至96年9月6日陸續匯出英磅、加幣、澳幣、美金、新
        台幣等 (附表四、五)，係因為丙○○騙我說替我生了
        雙胞胎小孩所匯等語綦詳 (見偵26731卷(二)第16頁至第
        18頁)。次查，附表二編號8至23，附表三編號122至135
        ，均係告訴人乙○○帳戶之金錢，以票據或匯款方式轉
        至甲○○之帳戶，此亦屬告訴人乙○○給付被告丙○○
        之金額，僅係被告丙○○以甲○○之帳戶收款，為被告
        丙○○所不否認。雖告訴人乙○○無法辨示此部分給付
        係被告丙○○以何方法詐取。乃就甲○○帳戶所受取之
        金額月份觀之：
        1、94年6月份被告丙○○所取得之金額合計為2,192,50
           0元 (附表二編號2至5、8至12)。
        2、94年7月份被告丙○○所取得之金額合計為4,249,50
           0元 (附表二編號13至23)。
        3、94年10月份被告丙○○所取得之金額合計為1,333,0
           00元 (附表三編號6、7、122)。
        4、94年11月份被告丙○○所取得之金額合計為2,799,0
           00元 (附表三編號8至10、123至130)。
        5、95年9月份被告丙○○所取得之金額合計為4,681,00
           0元(附表三編63至69、131、132)。
        6、95年11月份被告丙○○所取得之金額合計為5,657,0
           00元 (附表三編號81至86、133至135)。
        前開甲○○帳戶取得金額之月份，被告丙○○受取款均
        遠逾被告丙○○所辯每月65萬元生活費，益證甲○○前
        開帳所得均係被告丙○○施用詐術所得。再以告訴人乙○○同一給付原因於同一時間均係由相同帳戶轉出之慣
        例，堪認甲○○前開帳戶取得金額之原因，應與被告丙○○帳戶當月取得金錢之原因相同。至被告丙○○雖辯
        稱：如附表一編號17所示之金錢，伊於94年8月4日在醫
        院生產，如何能詐騙云云。惟被告丙○○佯稱自己或親
        生父、母親患病而向告訴人乙○○騙取金錢，告訴人乙○○並非一次給付，業據告訴人乙○○證稱：係依被告
        所提供之帳戶，陸續匯入，數額不確定，..4 年前佯稱
        其生父需換心、換肝，又索取數千萬元，金額不確定，
        2年前，又稱其母患心臟病，每個月須醫藥費100萬元等
        語 (見偵26731卷(一)第9頁、原審卷(二)第423頁)，又從附
        表一編17至21所示之時間，適為被告丙○○在醫院生產
        並係坐月子期間，告訴人乙○○仍不斷匯款至被告丙○○帳戶，此益證告訴人乙○○之給付係基於被告丙○○
        施用詐術後分次給付所為。被告丙○○施用詐術之方法
        ，既得使告訴人乙○○接續為給付行為，而告訴人乙○○為給付金錢之事實，僅係詐欺之結果，自難以被告丙○○獲得金錢之時間，認定該日即係被告丙○○施用詐
        術之時間，是其所辯無非託詞，自難執為有利之認定。
    (七)、被告丙○○有詐欺犯行已如前述，除告訴人乙○○之證
        詞外，尚有前述所引證據為憑，是被告丙○○所辯係因
        告訴人於其家人發現其大量匯款予被告後，始設詞誣
        陷被告等語，即難認有據。綜上所述，本件事證明確，
        被告丙○○確有為上揭詐欺犯行，堪以認定，應依法論
        科。
  二、論罪科刑：
    (一)、被告丙○○於行為後，於94年2月2日修正公布之刑法，
        業於95年7月1日施行。按行為後法律有變更者，適用行
        為時之法律，但行為後之法律有利於行為人者，適用最
        有利於行為人之法律，修正後刑法第2條第1項定有明文
        ，此規定係規範為後法律變更所生新舊法律比較適用之
        準據法，是刑法第2條本身雖經修正，但刑法第2條既屬
        適用法律之準據法，本身尚無比較新舊法之問題，應一
        律適用裁判時之現行刑法第2條規定以決定適用之刑罰
        法律。又比較時應就罪刑有關之共犯、未遂犯、想像競
        合犯、牽連犯、連續犯、結合犯，以及累犯加重、自首
        減輕暨其他法定加減原因（如身分加減）與加減例等一
        切情形，綜其全部罪刑之結果而為比較（最高法院95年
        5月23 日95年度第8次刑庭會議決議參照）。
       1、關於罰金刑部分，刑法第33條第5款已修正，自有修
          正前後刑法第33條第5款比較適用之問題。修正後之
          刑法第33條第5款已將罰金刑之最低額由銀元1元即新
          台幣3元，提高為新台幣1千元，比較新、舊法結果，
          就被告所犯詐欺罪之罰金刑部分，仍應依刑法第2條
          第1項前段，適用修正前之刑法第33條第5款規定。
       2、修正前刑法第56條規定：「連續數行為而犯同一之罪
          名者，以一罪論。但得加重其刑至2分之1。」，惟修
          正後刑法則已刪除此規定，是刑法修正後，行為人之
          數行為犯同一罪名，即須分論併罰。此刪除雖非犯罪
          構成要件之變更，但顯已影響行為人刑罰之法律效果
          ，自屬法律有變更。比較修正前後之規定，應以被告
          行為時即修正前刑法連續犯之規定，較有利於被告丙○○。
       3、綜上法律修正前、後之比較，揆諸前揭說明及修正後
          刑法第2條第1項之「從舊從輕」原則，適用修正前之
          相關刑罰法律，對被告丙○○較為有利，自應適用修
          正前刑法相關規定。
    (二)、核被告丙○○所為係犯刑法第339條第1項之詐欺取財罪
        。而被告於附表所示之期間內，先後設詞以其本身罹患
        血癌、父親罹患重症需換心、換肝、母親罹患心臟病、
        為告訴人乙○○產下一對雙胞胎男嬰為由，向告訴人乙○○詐騙如附表所示金錢，告訴人乙○○雖有多次匯款
        或交付支票之行為，均因誤認被告丙○○已需醫藥費及
        產下一對雙胞胎男嬰而為給付，是告訴人乙○○雖有多
        次給付行為，然係源於被告丙○○前開詐騙行為所生之
        結果。而被告丙○○以不同之理由施詐，無非係因知情
        乙○○資力頗豐，而以各種說詞施詐，致乙○○各為多
        次之交付財物行為，其多次施用詐術行為，復係時間緊
        接且觸犯構成要件相同之罪，顯係基於概括犯意為之，
        應依修正前刑法第56條之規定，以一罪論，並加重其刑
        。又告訴人乙○○雖於95年7月1日新刑法施行後，仍有
        數次付款行為，惟此乃基於先前被告所實行之詐術，而
        接續付款。本件被告施用詐術之行為，既係在89年、92
        年及94年間，其於95年7月1日新法施行後復未另有施用
        詐術之行為，而另獨立觸犯詐欺取財犯行，自仍應認被
        告之犯罪行為係在刑法修正前，而依修正前舊法論擬，
        附此敘明。
    (三)、公訴人起訴雖尚指被告丙○○所為上揭犯行，另犯刑法
        第341條第1項準詐欺。惟按行為人既以詐術使人將財物
        交付，則被害人縱未滿20歲，亦屬刑法第339條之犯罪
        ，與同法第341條僅係消極的乘被害人精神上之缺陷，
        使之交付財物，而非積極的由於加害人之施用詐術者不
        同，此業經最高法院29年度上字第1156號判例揭櫫其意
        ，是被告丙○○既以詐術使告訴人乙○○將上揭財物交
        付，依前揭說明，即已構成刑法第339條第1項之詐欺取
        財罪，尚難認其係構成準詐欺罪。檢察官併引前開刑法
        第341條為起訴條文係有誤會。
    (四)、原審就被告丙○○上述犯行事證明確，予以論罪科刑，
        固非無見，惟、被告丙○○所犯前開詐欺犯行，均係
        基於概括犯意反覆為之，原審誤以94年8月4日被告丙○○生子為據，認94年8月4日之前，被告丙○○係以醫藥
        費為由詐欺，而將94年8月4日之後所取得之金錢全歸納
        為扶養安家費用，尚有誤會。、被告丙○○之犯行應
        論以連續犯已如前述，原判決以被告以其生子為由施詐
        部分，認被告丙○○之犯行係另行起意而論以數罪，亦
        有未合。、就告訴人乙○○交付如附表六、七所示之
        金錢為有罪之認定，亦有違誤 (詳後述)。被告丙○○
        上訴意旨，仍執前詞，否認犯罪，雖不足採。檢察官就
        告訴人乙○○交付6百萬元部分，指被告丙○○亦有犯
        詐欺犯行，指摘原判決不當，而提起上訴，雖亦無足取
        (詳如後述)，惟原判決既有上開可議之處，此部分自屬
        無可維持，應由本院將之撤銷改判。爰審酌被告丙○○
        捏造身分資料與告訴人乙○○進行不正常之男女交往，
        見告訴人乙○○經濟條件優渥，竟以上述手段詐取鉅款
        ，且犯後態度不佳，併審酌其品行、生活狀況、智識程
        度等一切情狀，量處如主文所示之刑。至於附表八所示
        之物，雖屬被告丙○○所有，然客觀上並無證據證明，
        係用以詐騙告訴人乙○○之物，或係本件犯罪所得之物
        ，復非屬應沒收之物，爰不另為沒收之諭知，併此敘明
        。
   三、不另為無罪諭知部分：
     (一)、公訴意旨另以：被告丙○○於90年間，以想買房子需
         要現金為由，要求乙○○提供現金購買一間價值約6百
         萬元之房子，致使乙○○陷於錯誤，由合作金庫建國
         分行帳戶提領6百萬元現金交予被告丙○○，被告丙○○事後騙稱已使用該6百萬元，購買位於台北市○○路
         ○段158巷20弄24號1樓之房屋。被告丙○○以前開事
         實欄所示之詐術，向乙○○詐得附表六所示之金額。
         又丙○○於96年五月間（起訴書誤載為95年5月間），
         明知並無兄長取得國立政治大學獎學金前往美國哈佛
         大學留學，竟向乙○○謊稱其兄長原本在國立政治大
         學唸書，取得獎學金前往美國哈佛大學繼續攻讀博士
         ，其兄長取得學位後，政治大學要求其兄長立即返台
         服務，其兄長不願意，而請求賠償留學費用1千6百萬
         元，否則會對其兄長限制出境等語，哀求乙○○代為
         墊付賠償金1千6百萬元，使其陷於錯誤，而於如附表
         七所示時間給付1千6百零2萬元，因指被告丙○○此部
         分尚涉犯詐欺取財罪嫌等語。惟查：
     (二)、按犯罪事實應依證據認定之，無證據不得認定犯罪事
         實，刑事訴訟法第154條第2項定有明文。又認定不利
         於被告之事實，須依積極證據，苟積極證據不足為不
         利於被告事實之認定時，即應為有利於被告之認定，
         更不必有何有利之證據；且刑事訴訟法上所謂認定犯
         罪事實之積極證據，係指適合於被告犯罪事實之認定
         之積極證據而言，雖不以直接證據為限，間接證據亦
         包括在內，然而無論直接或間接證據，其為訴訟上之
         證明，須於通常一般之人均不致有所懷疑，而得確信
         其為真實之程度者，始得據為有罪之認定，倘其證明
         尚未達到此一程度，而有合理之懷疑存在時，自不能
         以推測或擬制之方法，以為有罪裁判之基礎，最高法
         院30年度上字第816號、29年度上字第3105號、40年度
         台上字第86號、76年度台上字第4986號判例可資參照
         。
     (三)、公訴人雖指訴被告丙○○於90年間曾以購買房屋為由
         ，向乙○○索討6百萬元，乙○○即由合作金庫建國分
         行帳戶提領6百萬元現金交予被告丙○○，事後察覺被
         告丙○○並未將該筆現金用於購屋之情。惟被告丙○○否認上情，辯稱乙○○並未於90年間自合作金庫建
         國分行帳戶提領6百萬元現金交予伊購屋，乙○○僅建
         議伊可以將乙○○所給之生活費用於購屋置產等語。
         查，丙○○固曾於偵查中供述：買房子的錢係分幾次
         給，... 他答應給我錢買房子...，後來又分批給我買
         房子的支票等語 (見偵26731卷(一)第310頁)，然被告之
         自白不得作為認定犯罪之唯一證據。查本件丙○○自
         白乙○○交付買房子之金錢係以支票給付，與乙○○
         所證係以現金給付並不相符（見本院卷第頁告訴人陳
         報(三)狀)。又乙○○合作金庫建國分行帳戶，於90年間
         並無任何提領6百萬元現款之相關紀錄，復有合作金庫
         建國分行96年11月21日合金建字第09600004903號函附
         所附帳戶分戶交易明細表可憑（見偵字第26731卷(一)第
         63至67頁），足見被告丙○○所陳並無其他證據足資
         佐證。次查，雖丙○○曾書有「八德路三段158巷20弄
         24號1樓，房600萬」之便條紙 (見偵26731卷(二)第85頁
         )，然乙○○並不否認與丙○○間存有不正常之男女關
         係，並基此給予相當之生活費用。而金錢及房屋之取
         得，本即為此種不正常社會關係之現象，難認乙○○
         於給付有所誤認。參諸乙○○復無法提出任何交付6百
         萬元現款予丙○○之相關證明，其指訴是否真實可採
         ，要非無疑，自難認丙○○曾取得公訴人所指之此部
         分金額。
     (四)、訊據被告丙○○否認受領附表六所示之金額等語，查
         公訴人指訴丙○○詐取此部分之金額，並未提出任何
         匯款確認單或轉帳證明書為憑。查，附表六所示乙○○給付之帳戶為花旗銀行新加坡分行之帳戶，而依附
         表五所示，乙○○同一帳戶給付予丙○○之金錢，均
         係以外幣給付，而附表六之金錢反卻以新台幣計算，
         則就此一境外匯款卻以新台幣之幣別為之，實與常情
         不符。雖告訴代理人於原審提出1紙95年12月28日花旗
         銀行新加坡分行匯款指示傳真為據 (見原審卷(一)第279
         頁)，然細譯該傳真函，係向告訴人乙○○確認匯款之
         指示，而所欲確認之匯款係屬加幣13萬1千元及英磅33
         萬4千2百零6元部分 (即附表五編號4)，至於所記載已
         轉金額「台幣等值278萬元」，非該次匯款指示或所欲
         處分之金錢。稽之所載「台幣等值」之文字，即可證
         乙○○帳戶所匯款金額非屬新台幣。而該278萬元若係
         以他國幣別為給付，其是否已計入附表五所示之金額
         即有疑問，況該傳真內容亦未記載該278萬元轉入何帳
         戶。即難據此推論被告丙○○已收受此部款項，是此
         部分自應為有利於被告丙○○之認定。
     (五)、公訴人另指乙○○曾於如附表七所示之時間，交付1千
         6百零2萬元予被告丙○○，辯護人雖否認丙○○曾收
         受此1千6百萬元等語（見本院卷第225頁)，然丙○○
         於本院陳稱「我沒有編理由說我哥哥要出國拿乙○○1
         千6百萬元，這1千6百萬元是我用我先生名義開二張支
         票給他」等語（見本院卷第79頁背面)，稽之丙○○抗
         辯，應係收受1千6百萬元之原因非如乙○○所證，要
         非否認有收受此筆金額，應先辨明。次查，丙○○所
         辯曾於96年5月間交付2紙甲○○為發票人，面額各為7
         百50萬元、8百50萬元之支票予乙○○，並經乙○○提
         示一節，有前開支票2紙正反面影本在卷可查（見原審
         卷(一)第166頁、第166頁背面)，而前開支票背面，確有
         乙○○提示之簽名，乙○○亦不否認該2紙支票背面之
         名字為其所親簽（見本院卷第264頁背面)，足見丙○○所辯曾給付乙○○1千6百萬元之情非虛。就收受此2
         紙支票之原因，乙○○並無法說明（見本院卷第265
         頁)。乃丙○○於如附表七所示時間為96年5月24日至
         同年月30日收受1千6百萬元，而前開2紙支票之日期為
         同年月9日及24日，且數目亦幾近同額，顯見丙○○所
         辯乙○○因週轉調借後再予歸還一節似未違常情，則
         公訴人此一起訴事實，並無其他積極證據得為憑認，
         尚難僅以丙○○有取得如附表七所示之金錢，即遽認
         丙○○有此犯行。
     (六)、此外，復查無其他積極證據足認丙○○有詐欺前開6百
         萬、278萬及1千6百萬元之犯行，因公訴意旨指此與前
         開論罪科刑部分，具有連續犯之裁判上一罪關係，爰
         不另為無罪諭知。
貳、駁回部分(即甲○○部分)：
  一、公訴意旨略認：被告甲○○為同案被告丙○○之現任丈夫
      ，明知自己及被告丙○○均無任何工作、收入，被告丙○○不可能會有如附表所載之龐大存款，竟基於幫助被告丙○○實施詐欺之不確定故意，提供自己如附表所示帳戶供
      被告丙○○詐騙乙○○使用，並依丙○○之指示，陪同前
      往如附表所示各銀行，幫助丙○○填寫提款單、存款單、
      匯款單俾將所詐騙乙○○之款項，辦理提、存及匯款手續
      至如附表所示帳戶，因認被告甲○○與丙○○共犯刑法第
      339條第1項詐欺罪、第341條之準詐欺罪嫌。
  二、按犯罪事實應依證據認定之，無證據不得認定其犯罪事實
      ，又不能證明被告犯罪者，應諭知無罪之判決，刑事訴訟
      法第154條第2項、第301條第1項定有明文。又「認定犯罪
      事實所憑之證據，雖不以直接證據為限，間接證據亦包括
      在內，然而無論直接或間接證據，其為訴訟上之證明，須
      於通常一般之人均不致有所懷疑，而得確信其為真實之程
      度者，始得據為有罪之認定，倘其證明尚未達到此一程度
      ，而有合理之懷疑存在、無從為有罪之確信時，自應為無
      罪之判決」，有最高法院76年台上字第4986號判例可資參
      照。再按「共同正犯，須二人以上，對於犯罪，有意思聯
      絡及行為分擔，亦即其主觀上有為達特定犯罪之目的，相
      互間利用他方之行為遂行之意思，客觀上有分擔犯罪構成
      要件之行為，始足當之」，亦有最高法院76年度台上字第
      7695號判決可資參照。
  三、公訴人認被告甲○○涉有上開共同詐欺取財犯行，無非係
      以證人乙○○、陳嬰華、陳美芬之證詞、如附表所示金融
      機構開戶基本資料、交易明細、傳票影本、存摺、提款卡
      、匯款單、對帳單等資料其主要論據。訊據被告甲○○堅
      詞否認有何公訴意旨所指犯行，辯稱：丙○○係伊妻子，
      與伊共同生活並養育一子，不疑有他，便將帳戶交付予被
      告丙○○使用，伊於主觀上並無與丙○○有犯意聯絡，客
      觀上亦未無行為分擔，不得僅以夫妻關係遽認為共犯等語
      。經查：
    (一)、被告甲○○係於90年12月3日與被告丙○○結婚，有台
        北縣中和戶政事務所97年8月22日中縣中戶字第0970003
        245號函足憑（見原審卷(一)第168至173頁），然而被告
        丙○○早於89年間，即與乙○○認識交往，且丙○○係
        以上開事實欄之方法詐欺得逞，乙○○於案發前從未見
        過甲○○之等情，業經乙○○於結證在卷（見原審第
        425 頁背面)。又共同被告丙○○於原審亦以證人身分
        證述：伊與甲○○結婚前即已結識乙○○並任情婦，..
        與甲○○結婚不敢讓甲○○知道與乙○○間之不正常交
        往關係，固定每週1、3、4早上9時許至12時至阿格公司
        ，均向甲○○表示去投資公司上班，故甲○○從未起疑
        等語屬實 (見原審卷(二)第324、325頁），是被告甲○○
        就被告丙○○施用詐術之手段，即難認有行為之分擔。
        至於被告甲○○坦承有將所開設中國信託中和分行、華
        南商銀南勢角分行、國泰世華雙和分行等帳戶交予被告
        丙○○使用，且依被告丙○○之指示，將各該支票軋入
        伊所開設上揭帳戶，進行轉帳或購買基金等情不諱，亦
        即如附表二、三所示之甲○○帳戶匯款或提示之金額固
        屬正確，惟被告丙○○之犯行，於佯稱各不實事項致乙○○陷於錯誤時，行為即已完成，則以被告甲○○與被
        告丙○○為夫妻關係，僅就其開立帳戶並幫忙處理存提
        款之事實，既未違社會一般社會夫妻間互為處理事務之
        常情，即難遽此認定被告甲○○知悉前開丙○○之犯行
        。
    (二)、公訴人雖指被告丙○○對於被告甲○○所為證言多所迴
        護，且被告甲○○隱瞞與丙○○之關係，於93年4月23
        日至阿格公司搬運布匹及被告丙○○所得無庸報稅亦未
        加查證，而指被告甲○○有共犯之行。惟查，證人陳美
        芬於原審已結證：甲○○至阿格公司搬運布匹曾自我介
        紹姓「范」，且邀陳美芬一起去打羽毛球等語明確（見
        原審卷(二)第295頁背面至296頁背面），乃被告甲○○若
        知悉丙○○在該公司行騙，理應委請他人代為處理而免
        身分曝光，甚且甲○○亦大方邀請陳美芬一起打羽毛球
        ，縱被告甲○○至阿格公司未表明與被告丙○○之關係
        確有可疑，被告丙○○所為證言迴護甲○○而不可採，
        然就屬夫妻間日常生活情事相互協力之舉，為人之常情
        。基此關係，除非有確切之共犯詐欺證據，縱令被告甲○○將系爭帳戶提供予丙○○使用，仍難遽認提供之一
        方具共犯詐欺之犯意。蓋衡諸一般常情，以夫妻間之認
        識與信任關係，夫妻之一方若非明知對方係從事詐欺行
        為之人，通常會認為對方將帳戶供合法、日常生活事項
        之用，難以預料帳戶會流進詐欺贓款，成為收受贓款之
        工具。從而，公訴人所舉前開證據，均本於質疑之意而
        舉，縱被告丙○○以證人身分所證不可採，惟亦未見公
        訴人有提出任何積極證據以供憑認，自難僅憑前開推論
        遽為不利於被告甲○○之認定。
  四、綜上所述，公訴人所提證據，不足為被告甲○○與被告丙○○共同詐欺取財之積極證明，所指出證明之方法，亦無
      從說服本院形成甲○○有罪之心證，此外查無其他積極事
      證足認被告甲○○有何與被告丙○○共同詐欺取財之犯行
      ，不能證明被告甲○○犯罪，參以首開規定，自應諭知無
      罪之判決。檢察官就被告甲○○部分指摘原判決不當而提
      起上訴，均不可採，已如前述。則檢察官此部分上訴即無
      理由，應予駁回。
據上論斷，應依刑事訴訟法第368條、第369條、第364條、第299
條第1項前段、刑法第2條第1項前段、第339條第1項，修正前刑
法第56條，刑法施行法第1條之1第1，判決如主文。
本案經檢察官李叔芬到庭執行職務。
中    華    民    國    98    年    3     月    25    日
            刑事第二十二庭審判長法  官  何菁莪
                                法  官  江振義
                                法  官  洪于智
以上正本證明與原本無異。
不得上訴。
                                書記官  強梅芳
中    華    民    國    98    年    3     月    26    日
附錄：本案論罪科刑法條全文
中華民國刑法第339條
（普通詐欺罪）
意圖為自己或第三人不法之所有，以詐術使人將本人或第三人之
物交付者，處5年以下有期徒刑、拘役或科或併科1千元以下罰金
。
以前項方法得財產上不法之利益或使第三人得之者，亦同。
前二項之未遂犯罰之。


司法院資訊處製作；財團法人民間司法改革基金會備份。
